# 其他非流动金融资产问题

提问人：sc909116 时间：2020-02-14 10:46:46
公司在期初的时候将一笔原本三无投资分类到其他非流动金融资产列报，并且考虑成本和重要性原则，用成本代替其公允价值，期末，公司发现这家三无投资公司已无实质性经营，处于停滞状态， 没有经营业务，报表净资产为负值。那么公司在期末的时候是否要进行公允价值调整，其他非流动金融资产期末余额减记成 0 ，同时调整公允价值变动损益？

回答人：chenyiwei
可以这样理解。但要注意：前期已成本代替公允价值是否合理？是否已识别出导致其公允价值下跌的各项因素并评估其影响？总之需要关注此前对其按成本计量而未计提可供出售金融资产减值准备的做法是否符合原金融工具准则的规定，如果是则需先在原准则小框架下进行差错更正处理。